Minutes et répertoires du notaire Gabriel Pasquier de VOULGES, 27 septembre 1755 - 4 octobre 1765 (étude XXXVIII)
Archives nationales
- Minutes de Gabriel Pasquier de VOULGES, septembre 1755 - 3 juillet 1801; MC/ET/XXXVIII/423 - MC/ET/XXXVIII/497
  - Minutes. 1761, janvier - février, janvier - février 1761; MC/ET/XXXVIII/459
    - Procuration rente publique, dépôt., 28 janvier 1761; MC/ET/XXXVIII/459
      Nom, qualité: (M.) Sicauld, Jacques Nicolas.
      Profession: auditeur à la chambre des comptes, Paris.
    - Compte., 28 janvier 1761; MC/ET/XXXVIII/459
      Nom, qualité: (M.) Cavenel, Francois.
      Profession: marchand de chevaux, Paris.
      Nom, qualité: (Mme ou Mlle) Robert, Marie.
      Nom, qualité: (M.) Loye, Robert Joseph.
      Profession: marchand de chevaux, Paris
    - Bail, maison, Paris (Paris) rue Saint-Martin., 31 janvier 1761; MC/ET/XXXVIII/459
      Nom: Abbaye.
      Domicile: Vermenton (Yonne) Regny.
      Nom, qualité: (M.) Cobert, Jacques.
      Profession: tabletier (maître), Paris.
    - Procuration rente publique, dépôt., 31 janvier 1761; MC/ET/XXXVIII/459
      Nom, qualité: (M.) Dufaud, Henri.
      Profession: officier d'infanterie (ancien).
      Domicile: Paris (Paris) paroisse Saint-Germain-l'Auxerrois.
    - Inventaire après décès., 5 février 1761; MC/ET/XXXVIII/459
      Nom, qualité: (Mme ou Mlle) Maine, Therese.
      Nom, qualité: (M.) Perdu, Nicolas.
    - Inventaire après décès., 5 février 1761; MC/ET/XXXVIII/459
      Nom, qualité: (M.) Gaillardon, Andre (bourgeois).
    - Vente, terre, Landelles-et-Coupigny (Calvados)., 6 février 1761; MC/ET/XXXVIII/459
      Nom, qualité: (M.) Levasseur, Jacques.
      Profession: marchand de tuiles, Paris.
      Domicile: Paris (Paris) paroisse Saint-Nicolas-du-Chardonnet.
      Nom, qualité: (M.) Cochard, Jacques.
      Profession: marchand, Landelles-et-Coupigny (Calvados).
      Domicile: Landelles-et-Coupigny (Calvados)
    - Rente de l'Hôtel de ville, reconstitution, aides et gabelles emission 1758., 6 février 1761; MC/ET/XXXVIII/459
      Profession: entrepreneur du pave, Paris.
      Relations: subrogé(e) de l'intervenant 2.
      Nom, qualité: (Mme ou Mlle) Fouquet, Marguerite Henriette.
      Nom, qualité: (M.) Berthelin de Neuville, Pierre.
    - Rente de l'Hôtel de ville, reconstitution, aides et gabelles emission 1758., 6 février 1761; MC/ET/XXXVIII/459
    - Procuration rente publique., 6 février 1761; MC/ET/XXXVIII/459
      Nom, qualité: (M.) Porlier de Rubelles, Antoine Henri.
      Domicile: Paris (Paris) paroisse Saint-Jean-en-Greve.
    - Procuration rente publique, consentement., 7 février 1761; MC/ET/XXXVIII/459
      Nom, qualité: (M.) Lefevre, Jean Antoine (bourgeois).
    - Succession, renonciation., 7 février 1761; MC/ET/XXXVIII/459
      Nom, qualité: (Mme ou Mlle) Moreau, Simone.
      Profession: lieutenant particulier des eaux et forets, Metz (Moselle)
    - Rente, transport., 7 février 1761; MC/ET/XXXVIII/459
      Nom, qualité: (M.) Mathieu, Pierre Louis.
      Relations: crédirentier(e) de l'intervenant 2.
      Nom, qualité: (M.) Rolland de Villarceaux, Barthelemy Louis (écuyer).
      Nom, qualité: (Mme ou Mlle) Beaumier de, Anne Marie.
      Domicile: Paris (Paris) Par. Madeleine (la)
    - Bail, place, Paris (Paris) Couvent Saint-Martin-des-Champs., 8 février 1761; MC/ET/XXXVIII/459
      Nom: Couvent Saint-Martin-Des-Champs de Paris.
      Nom, qualité: (M.) Tournu, Jacques.
      Profession: mecanicien, Paris.
    - Bail, maison, Paris (Paris) rue de Bretagne., 9 février 1761; MC/ET/XXXVIII/459
      Nom, qualité: (M.) Scellier, Claude Francois.
      Profession: tissutier rubannier (me-md), Paris.
      Nom, qualité: (M.) Aguy, Andre.
      Profession: menuisier (compagnon), Paris.
    - Succession, compte d'exécution testamentaire., 10 février 1761; MC/ET/XXXVIII/459
      Nom, qualité: (M.) Cavenel, Nicolas.
      Profession: inspecteur sur les vins, Paris
    - Apprentissage, métier savetier., 10 février 1761; MC/ET/XXXVIII/459
      Nom, qualité: (M.) Lor, Louis.
      Profession: savetier (apprenti), Paris.
      Nom, qualité: (M.) Lor, Jacques.
      Profession: vitrier (compagnon), Paris.
      Nom, qualité: (M.) Bertrand, Pierre Francois.
      Profession: savetier (maître), Paris.
    - Rente, constitution., 11 février 1761; MC/ET/XXXVIII/459
      Nom, qualité: (M.) Pierrard, Frederic.
      Profession: perruquier (maître), Paris.
      Nom, qualité: (Mme ou Mlle) Delahoche, Elisabeth Marguerite.
      Nom, qualité: (M.) Fenien, Augustin.
      Profession: perruquier (maître), Paris
    - Transport, créance., 12 février 1761; MC/ET/XXXVIII/459
      Nom, qualité: (M.) Danycan de L'Epine, Noel Helene Francois (écuyer).
      Nom, qualité: (Mme ou Mlle) Macadret de Fleury, Marie Nicole.
    - Bail, maison, Paris (Paris) rue du Faubourg-Saint-Martin., 12 février 1761; MC/ET/XXXVIII/459
      Nom, qualité: (M.) Bazille, Nicolas Pierre.
      Profession: greffier à la cour des aides, Paris.
      Domicile: Paris (Paris) paroisse Saint-Pierre-aux-Boeufs.
      Nom, qualité: (M.) Brazil, Philippe.
      Profession: fripier (marchand), Paris.
    - Rente, constitution., 13 février 1761; MC/ET/XXXVIII/459
      Nom, qualité: (M.) Michaud, Alexandre Laurent.
      Profession: cordonnier (maître), Paris.
    - Procuration rente publique, dépôt., 13 février 1761; MC/ET/XXXVIII/459
      Nom, qualité: (M.) Blondiau, Pierre Joseph.
      Profession: religieux cordelier, Valognes (Manche).
      Domicile: Valognes (Manche).
      Nom, qualité: (M.) Lecouflet, Etienne (bourgeois).
    - Inventaire après décès., 14 février 1761; MC/ET/XXXVIII/459
      Nom, qualité: (Mme ou Mlle) Ledoube, Marie Francoise.
      Nom, qualité: (M.) Petit, Georges.
      Nom, qualité: (M.) Petit, Anonyme.
      Relations: fils de l'intervenant 2, fils de l'intervenant 1
    - Certificat de vie, dépôt., 14 février 1761; MC/ET/XXXVIII/459
      Nom, qualité: (M.) Dabadie, Jean.
      Profession: perruquier (ancien me), Paris.
      Domicile: Pau (Pyrénées-Atlantiques)
    - Procuration rente publique, dépôt., 14 février 1761; MC/ET/XXXVIII/459
      Nom, qualité: (Mme ou Mlle) Roques, Jeanne.
      Profession: religieuse hospitaliere (superieure), Carcassonne (Aude).
      Domicile: Carcassonne (Aude).
      Nom, qualité: (M.) Cruels de Montannet, Michel Jean Augustin.
      Profession: ingenieur geographe du roi, Grenoble (Isère).
      Nom, qualité: (M.) Brute de Fonteilles, Etienne.
      Profession: inspecteur des manufactures du quercy et du rouergue, Montauban (Tarn-et-Garonne).
      Domicile: Montauban (Tarn-et-Garonne).
      Nom, qualité: (M.) Delanoue, Louis.
      Profession: prêtre gardien des cordeliers, Blois (Loir-et-Cher).
      Domicile: Blois (Loir-et-Cher).
      Nom, qualité: (M.) Cadot, Pierre.
      Profession: chanoine, Blois (Loir-et-Cher).
      Nom, qualité: (M.) Monteiller, Claude.
      Profession: notaire, Lyon (Rhône).
      Nom, qualité: (personne morale) Sauger (hoirs).
      Relations: héritiers de l'intervenant 8.
      Intervenant 8, indirect:
      Nom, qualité: (Mme ou Mlle) Sauger, Jeanne Jacquette.
      Relations: veuve de l'intervenant 9.
      Intervenant 9, indirect:
      Nom, qualité: (M.) Berger, Jacques (bourgeois, Nevers), Nevers (Nièvre).
      Nom, qualité: (M.) Desery, Christophe.
      Domicile: Tabaille-Usquain (Pyrénées-Atlantiques).
      Intervenant 11, en deuxième partie:
    - Apprentissage, métier sculpteur., 15 février 1761; MC/ET/XXXVIII/459
      Nom, qualité: (M.) Bocourt, Honore.
      Profession: sculpteur (apprenti), Paris.
      Nom, qualité: (M.) Bocourt, Pierre (bourgeois).
      Nom, qualité: (M.) Caron, Jean.
      Profession: sculpteur de l'academie de Saint-luc (maître), Paris.
    - Testament., 15 février 1761; MC/ET/XXXVIII/459
      Nom, qualité: (M.) Paris Duverney, Joseph (écuyer).
      Profession: conseiller d'etat, intendant de l'ecole militaire, Paris.
      Domicile: Paris (Paris) paroisse Saint-Gervais
    - Apprentissage, métier sculpteur., 15 février 1761; MC/ET/XXXVIII/459
      Nom, qualité: (M.) Mazille, Guillaume.
      Nom, qualité: (Mme ou Mlle) Rousseau, Anne Catherine.
      Nom, qualité: (M.) Mazille, Jean.
      Profession: fruitier oranger, Paris.
      Intervenant 4, en deuxième partie:
      Nom, qualité: (M.) Dufaux, Francois.
      Profession: sculpteur (maître), Paris.
    - Cautionnement, recette de la loterie de l'ecole militaire., 16 février 1761; MC/ET/XXXVIII/459
      Nom, qualité: (M.) Galleran, Pierre.
      Profession: vaguemestre de la maison du roi, Paris.
      Nom, qualité: (M.) Gilbert, Michel Claude (bourgeois).
      Nom: Ecole Militaire
    - Succession, dépôt d'espèces., 16 février 1761; MC/ET/XXXVIII/459
      Nom, qualité: (Mme ou Mlle) Lannoy de, Marie Angelique.
      Nom, qualité: (M.) Fuentes Delcastille de, Pierre Francois
    - Procuration rente publique., 17 février 1761; MC/ET/XXXVIII/459
      Nom, qualité: (M.) Chefdubois de, Samuel Louis (gentilhomme).
      Domicile: Paris (Paris) paroisse Saint-Jacques-du-Haut-Pas.
    - Procuration rente publique., 17 février 1761; MC/ET/XXXVIII/459
      Nom, qualité: (M.) Perrinet, Etienne.
      Profession: directeur des fermes générales (ancien).
      Domicile: Nantes (Loire-Atlantique).
    - Bail, maison, Paris (Paris) rue Notre-Dame-de-Bonne-Nouvelle., 18 février 1761; MC/ET/XXXVIII/459
      Nom, qualité: (Mme ou Mlle) Desjardins, Marie Genevieve.
      Domicile: Paris (Paris) paroisse Saint-Josse.
      Nom, qualité: (M.) Thiot, Roch.
      Profession: officier du duc d'Orléans.
      Nom, qualité: (Mme ou Mlle) Francois, Marie Madeleine.
      Domicile: Paris (Paris) Par. Notre-Dame-de-Bonne-Nouvelle.
      Relations: veuve de l'intervenant 4.
      Nom, qualité: (M.) Dubut, Pierre Francois (bourgeois, Paris), Paris.
    - Pension viagère, création, reception dans l'ordre de malte, assurance en cas d., 18 février 1761; MC/ET/XXXVIII/459
      Nom, qualité: (M.) Prepaud, Jacques Sebastien.
      Profession: fermier du roi, Paris.
      Nom, qualité: (M.) Prepaud, Jacques Simon Francois.
      Profession: recu dans l'ordre de malte.
      Relations: fils de l'intervenant 1
    - Pension viagère, création, reception dans l'ordre de malte, assurance en cas d., 18 février 1761; MC/ET/XXXVIII/459
      Nom, qualité: (M.) Prepaud, Honore Vincent Frederic.
    - Succession, décharge., 20 février 1761; MC/ET/XXXVIII/459
      Nom, qualité: (M.) Pluyette, Etienne.
      Profession: receveur prive, Montmirel-en-Brie, Prieure
    - Vente, coupe de bois, Eaubonne (95)., 20 février 1761; MC/ET/XXXVIII/459
      Nom, qualité: (M.) Jourdan de Launey, Bernard Rene (chevalier).
      Profession: officier aux gardes francaises.
      Nom, qualité: (M.) Jourdan de Launey, Adrien Jean Charles (chevalier).
      Profession: officier des gardes francaises.
      Nom, qualité: (M.) Dubost, Pierre.
      Profession: marchand de bois, Taverny (95).
      Domicile: Taverny (95)
    - Apprentissage, métier peintre., 20 février 1761; MC/ET/XXXVIII/459
      Nom, qualité: (M.) Laville, Louis Emmanuel.
      Profession: peintre (apprenti), Paris.
      Domicile: Paris (Paris) paroisse Saint-Jacques-de-la-Boucherie.
      Nom, qualité: (M.) Laville, Louis.
      Profession: marchand, Chantilly (Oise).
      Domicile: Chantilly (Oise).
      Nom, qualité: (M.) Marquis, Jean Baptiste.
      Profession: peintre (maître), Paris.
      Domicile: Paris (Paris) paroisse Saint-Jacques-de-la-Boucherie
    - Vente, terre, Bry-sur-Marne (Val-de-Marne)., 20 février 1761; MC/ET/XXXVIII/459
      Nom, qualité: (M.) Collin, Nicolas.
      Profession: marchand de chevaux, loueur de carrosses, Paris.
      Nom, qualité: (M.) Metivier, Pierre.
      Profession: boulanger, Bry-sur-Marne (Val-de-Marne).
      Domicile: Bry-sur-Marne (Val-de-Marne)
    - Procuration rente publique., 21 février 1761; MC/ET/XXXVIII/459
      Nom, qualité: (Mme ou Mlle) Arnaud, Elisabeth.
      Domicile: Cosne-sur-Loire (Nièvre).
      Nom, qualité: (M.) Burloy, Gerard.
      Profession: aubergiste, Cosne-sur-Loire (Nièvre).
      Nom, qualité: (M.) Lecouflet, Etienne (bourgeois, Paris), Paris
    - Procuration acte., 21 février 1761; MC/ET/XXXVIII/459
      Nom, qualité: (M.) Letang de.
      Profession: procureur au Parlement, Paris
    - Succession, mainlevée., 21 février 1761; MC/ET/XXXVIII/459
      Nom, qualité: (M.) Goube, Jean Baptiste.
    - Vente, legumes, verdures, echoppes, maisons, Paris (Paris) rue Popincourt., 22 février 1761; MC/ET/XXXVIII/459
      Nom, qualité: (Mme ou Mlle) Ognon, Catherine.
      Nom, qualité: (M.) Flamand, Marin.
      Nom, qualité: (M.) Flamand, Julien.
      Relations: fils de l'intervenant 1.
      Nom, qualité: (Mme ou Mlle) Flamand, Marie Anne.
      Relations: fille de l'intervenant 1
    - Bail, transport, terre en marais, Paris (Paris) rue Folie-Mericourt., 22 février 1761; MC/ET/XXXVIII/459
    - Transport, créance, droits de succession., 22 février 1761; MC/ET/XXXVIII/459
      Nom, qualité: (M.) Cornette de La Miniere de, Felix Louis.
      Profession: secrétaire prive, Paris.
      Relations: au service de l'intervenant 3.
      Nom, qualité: (M.) Coigny de (duc)
    - Procuration rente publique, dépôt., 22 février 1761; MC/ET/XXXVIII/459
      Nom, qualité: (Mme ou Mlle) Colombet, Francoise.
      Nom, qualité: (M.) Garnier, Jean Baptiste.
      Profession: avocat en Parlement, Lyon (Rhône).
      Nom, qualité: (personne morale) Doncquer (hoirs).
      Relations: héritiers de l'intervenant 4.
      Nom, qualité: (M.) Doncquer, Jean Baptiste.
      Profession: consul du danemark, Dunkerque (Nord).
      Domicile: Dunkerque (Nord).
      Nom, qualité: (M.) Payerne, Jean.
      Profession: marchand, Domene (Isère).
      Domicile: Domene (Isère).
      Nom, qualité: (Mme ou Mlle) Barbier, Marguerite.
      Relations: épouse de l'intervenant 7.
      Intervenant 7, indirect:
      Nom, qualité: (M.) Laurent de La Boissonniere, Jacques.
      Profession: capitaine des arquebusiers, Lyon (Rhône).
      Nom, qualité: (M.) Poteau, Jean Louis Joseph.
      Profession: sculpteur (marchand), Arras (Pas-de-Calais).
      Domicile: Arras (Pas-de-Calais).
      Nom, qualité: (M.) Laydes de Sigoyer de, Jean.
      Profession: chevaier de malte.
      Domicile: Aix-en-Provence (Bouches-du-Rhône).
      Nom, qualité: (M.) Montaud de, Jean Louis (écuyer).
      Nom, qualité: (M.) Audier, Dominique Jean Baptiste.
      Profession: tanneur (maître), Paris.
      Nom, qualité: (Mme ou Mlle) Barrigue de Montvalon de, Julie Polixene.
      Intervenant 13, en deuxième partie:
    - Bail, métier vitrier., 24 février 1761; MC/ET/XXXVIII/459
      Nom, qualité: (M.) Pittou, Claude Jean.
      Profession: vitrier (apprenti), Paris.
      Nom, qualité: (M.) Pittou, Jean Marie.
      Profession: domestique, Montiers (Oise).
      Domicile: Montiers (Oise).
      Nom, qualité: (M.) Picard, Claude.
      Profession: vitrier (maître), Paris.
    - Reconnaissance, meubles, vetements, bijoux., 24 février 1761; MC/ET/XXXVIII/459
      Nom, qualité: (M.) Saunier, Louis.
      Profession: boutonnier (maître), Paris.
      Nom, qualité: (Mme ou Mlle) Saunier, Marie Anne.
    - Transport, arrerages de tontine., 26 février 1761; MC/ET/XXXVIII/459
      Nom, qualité: (M.) Croiset d'Estiau, Louis Alexandre (marquis, Estiau), Estiau.
    - Rente de l'Hôtel de ville, transport, aides et gabelles emission 1720., 27 février 1761; MC/ET/XXXVIII/459
      Nom, qualité: (M.) Lepileur d'Apligny, Henri Augustin.
      Profession: maitre desrequetes, Paris.
      Nom, qualité: (M.) Mayance, Felix (bourgeois).
    - Procuration revenus, arrerages de rente., 28 février 1761; MC/ET/XXXVIII/459
      Nom, qualité: (Mme ou Mlle) Delaunoy, Marie.
      Nom, qualité: (M.) Hore, Pierre.
      Profession: potier de terre (maître), Paris.
      Nom, qualité: (M.) Junot, Jean Baptiste.
    - Transaction, pratique de procureur au parlement., 28 février 1761; MC/ET/XXXVIII/459
      Nom, qualité: (M.) Levasseur, Jacques Laurent.
      Domicile: Paris (Paris) paroisse Saint-Andre-des-Arts
  - Minutes. 1761, mars, mars 1761; MC/ET/XXXVIII/460
    - Quittance, loyers, Paris (Paris) rue du Jour., 1er mars 1761; MC/ET/XXXVIII/460
      Nom, qualité: (Mme ou Mlle) Bobin, Marie.
      Nom, qualité: (M.) Bobin, Nicolas.
      Profession: laboureur, Nicey (Côte-d'Or).
      Domicile: Nicey (Côte-d'Or).
      Nom, qualité: (Mme ou Mlle) Allard, Marie.
    - Rente de l'Hôtel de ville, quittance de rachat, aides et gabelles emission 1758., 1er mars 1761; MC/ET/XXXVIII/460
      Nom, qualité: (M.) Ducoin, Francois Eleonor (bourgeois, Paris), Paris.
      Relations: remplacé(e) par l'intervenant 02.
      Nom, qualité: (Mme ou Mlle) Royer, Marie Antoinette.
      Nom, qualité: (M.) Challe, Adrien.
      Profession: carrier (marchand), Paris
    - Rente de l'Hôtel de ville, quittance de rachat, aides et gabelles emission 1758., 1er mars 1761; MC/ET/XXXVIII/460
      Nom, qualité: (M.) Leleu de Wilhem.
      Domicile: Haye (la) (hollande)
    - Apprentissage, métier vitrier., 2 mars 1761; MC/ET/XXXVIII/460
      Nom, qualité: (M.) Petrain, Michel.
      Relations: neveu de l'intervenant 2.
      Nom, qualité: (M.) Elophe, Francois.
    - Procuration rente publique., 3 mars 1761; MC/ET/XXXVIII/460
      Nom, qualité: (M.) Gosselin, Pierre Charles.
      Profession: marchand de toile, Paris.
      Nom, qualité: (M.) Laurent, Simon Louis.
      Profession: eventailliste (marchand), Paris
    - Mariage., 4 mars 1761; MC/ET/XXXVIII/460
      Nom, qualité: (M.) Potut, Michel.
      Profession: domestique, Paris.
      Nom, qualité: (M.) Potut, Jean Baptiste.
      Profession: fermier agriculteur, Malange (Jura), Abergement.
      Domicile: Malanges (Jura) Abergement.
      Nom, qualité: (Mme ou Mlle) Fiquet, Barbe.
      Domicile: Paris (Paris) paroisse Saint-Sauveur.
      Nom, qualité: (M.) Fiquet, Jacques.
      Profession: laboureur, Gendrey (Jura), Vassange.
      Domicile: Gendrey (Jura) Vassange
    - Succession, compte., 5 mars 1761; MC/ET/XXXVIII/460
      Nom, qualité: (M.) Lepreux, Etienne.
      Profession: marchand de vin, Paris, Courtille (la).
      Domicile: Belleville (Paris) Courtille (la)
    - Quittance, billet., 5 mars 1761; MC/ET/XXXVIII/460
      Nom, qualité: (M.) Hubert, Antoine Francois.
      Profession: maitre de la manufacture royale, Dangu (Eure).
      Domicile: Dangu (Eure).
      Nom, qualité: (M.) Houry D', Jacques Francois.
      Profession: emailleur (marchand), Paris.
      Nom, qualité: (M.) Glatiny, Louis.
      Profession: emailleur, Paris.
      Domicile: Paris (Paris)
    - Vente, maison, Colombes (Hauts-de-Seine)., 5 mars 1761; MC/ET/XXXVIII/460
      Nom, qualité: (M.) Penne, Barthelemy.
      Profession: chirurgien jure, Paris.
      Nom, qualité: (M.) Nores, Jean Baptiste.
      Profession: sellier carrossier (maître), Paris.
    - Apprentissage, métier vitrier., 6 mars 1761; MC/ET/XXXVIII/460
      Nom, qualité: (M.) Barbier, Louis.
      Nom, qualité: (M.) Demonchy, Jean Martin.
      Domicile: Paris (Paris) paroisse Saint-Sauveur
    - Quittance., 6 mars 1761; MC/ET/XXXVIII/460
      Nom, qualité: (M.) Fayel, Jean Francois (bourgeois).
      Nom, qualité: (M.) Grettre, Francois.
      Profession: arpenteurroyal, Clamecy (Nièvre)
    - Rente de l'Hôtel de ville, quittance de rachat, aides et gabelles emission 1758., 6 mars 1761; MC/ET/XXXVIII/460
      Nom, qualité: (M.) Ducoin, Francois Eleonor (bourgeois).
      Nom, qualité: (M.) Sicauld, Jacques Nicolas (bourgeois, Paris), Paris
    - Procuration rente publique, dépôt., 8 mars 1761; MC/ET/XXXVIII/460
      Nom, qualité: (M.) Manas de Lamezan, Bernardin.
      Profession: capitaine de grenadiers, Bergues (Nord).
      Domicile: Bergues (Nord).
      Nom, qualité: (Mme ou Mlle) Berard, Marie.
      Nom, qualité: (M.) Raby, Pierre.
      Nom, qualité: (Mme ou Mlle) Raby, Marie.
      Relations: veuve de l'intervenant 5.
      Intervenant 5, indirect:
      Nom, qualité: (M.) Beyle, Jean Baptiste.
      Profession: juge, Grenoble (Isère).
      Nom, qualité: (M.) Fabry, Louis Gaspard.
      Profession: maire, Vix (Côte-d'Or).
      Domicile: Vix (Côte-d'Or).
      Nom, qualité: (M.) Chaudoin, Andre Joseph.
      Profession: prêtre beneficier, Aix-en-Provence (Bouches-du-Rhône).
      Nom, qualité: (M.) Godquin, Pierre.
      Profession: procureur au bailliage, Amiens (Somme).
      Domicile: Amiens (Somme).
      Nom, qualité: (M.) Beeldsnyder, Francois.
      Profession: négociant, Amsterdam (hollande).
      Domicile: Amsterdam (hollande).
      Nom, qualité: (Mme ou Mlle) de Volder, Brigitte.
      Domicile: Bruxelles (belgique).
      Nom, qualité: (M.) Noinville de Beaumont de, Jean Baptiste Pierre.
      Relations: héritiers de l'intervenant 13.
      Nom, qualité: (personne morale) Gaillat (hoirs).
      Relations: héritiers de l'intervenant 12.
      Intervenant 13, indirect:
      Nom, qualité: (M.) Gaillat, Charles Louis.
      Profession: commissaire examinateur à la sénéchaussee, Lyon (Rhône).
      Intervenant 14, en première partie:
      Nom, qualité: (M.) Vareilles, Jacques.
      Domicile: Aniane (Hérault).
      Nom, qualité: (M.) Enjalric, Honore (citoyen, Narbonne), Narbonne (Aude).
      Nom, qualité: (M.) Noel, Rene (bourgeois).
      Profession: négociant (ancien), Lyon (Rhône).
      Intervenant 17, en première partie:
      Nom, qualité: (M.) Crochard de La Crochardiere, Armand Rene.
      Profession: lieutenant-colonel de grenadiers, Bauge (Maine-et-Loire).
      Domicile: Bauge (Maine-et-Loire).
      Intervenant 18, en première partie:
      Nom, qualité: (M.) Symony de, Chretien.
      Profession: lieutenant d'infanterie.
      Domicile: Poissons (Haute-Marne).
      Intervenant 19, en première partie:
      Nom, qualité: (M.) Foy de Laplace, Leonor.
      Profession: directeur des aides, Vendome (Loir-et-Cher).
      Intervenant 20, en deuxième partie:
    - Acte de décès, dépôt., 8 mars 1761; MC/ET/XXXVIII/460
      Nom, qualité: (M.) Berger, Jacques (bourgeois).
      Profession: maire, Nevers (Nièvre).
      Nom, qualité: (M.) Lhermitte, Pierre (bourgeois).
      Domicile: Imphy (Nièvre)
    - Succession, notoriété., 9 mars 1761; MC/ET/XXXVIII/460
      Nom, qualité: (M.) Vartet, Jean (bourgeois).
      Domicile: Paris (Paris) paroisse Saint-Josse
    - Inventaire après décès., 9 mars 1761; MC/ET/XXXVIII/460
      Nom, qualité: (M.) Mabilliotte, Andre.
    - Vente, maison, Notre-Dame-de-Bellecombe (Savoie) Cray., 9 mars 1761; MC/ET/XXXVIII/460
      Nom, qualité: (M.) Grognu, Joseph.
      Profession: frotteur, Paris.
      Nom, qualité: (M.) Lauset, Joseph.
      Nom, qualité: (Mme ou Mlle) Ausanay, Nicolarde.
      Domicile: Notre-Dame-de-Bellecombe (Savoie).
      Nom, qualité: (M.) Grognu, Jean Claude.
      Profession: laboureur, Notre-Dame-de-Bellecombe (Savoie).
      Domicile: Notre-Dame-de-Bellecombe (Savoie)
    - Délégation, loyers de maison, Haute-Courtille (la) (Paris) Moulin-des-Couronnes., 9 mars 1761; MC/ET/XXXVIII/460
      Nom, qualité: (Mme ou Mlle) Renaud, Marie.
      Relations: veuve de l'intervenant 2, locataire l'intervenant 03.
      Nom, qualité: (M.) Desvoyes, Charles Guillaume (bourgeois, Paris), Paris.
      Nom, qualité: (M.) Denise, Martin Louis.
      Profession: graveur (maître), Paris.
      Nom, qualité: (M.) Callot, Gilles.
      Profession: macon (maître), Paris.
      Domicile: Paris (Paris) Par. Madeleine (la) (cite).
      Intervenant 5, en deuxième partie:
      Nom, qualité: (M.) Marion, Andre.
      Intervenant 6, en deuxième partie:
      Nom, qualité: (M.) Souris, Rene.
      Intervenant 7, en deuxième partie:
      Nom, qualité: (M.) Legrand, Francois.
      Profession: serrurier (maître), Paris.
    - Société, commerce des agrements en soie., 11 mars 1761; MC/ET/XXXVIII/460